【裁判字號】    89,交易,131
【裁判日期】    891122
【裁判案由】    過失傷害
【裁判全文】
臺灣彰化地方法院刑事判決                        八十九年度交易字第一三一號
    公  訴  人  臺灣彰化地方法院檢察署檢察官
    被      告  乙○○
    選任辯護人  陳忠儀
右列被告因過失傷害案件，經檢察官提起公訴（八十九年度偵字第二四三九號），本
院判決如左：
      主  文
乙○○因過失傷害人，處拘役伍拾伍日，如易科罰金，以參佰元折算壹日。
      事  實
一、乙○○於民國八十八年九月十八日十二時許，駕駛車牌號碼ＧＰ─０二五三號自
    小貨車，沿彰化縣埔心鄉○○路，由員林鎮往溪湖方向行駛，途經彰化縣埔心鄉
    ○○路○段與中正路一段交岔路口時，應注意車輛欲右轉彎時，應距交岔路口三
    十公尺前換入外側車道，且轉彎車應讓直行車先行，而依當時情形，又無不能注
    意之情事，竟疏於注意，非但未停讓直行車輛先行，且貿然從內側車道右轉彎行
    駛，致其所駕之前開自小貨車右側後方擦撞同向直行由甲○○所駕駛之車牌號碼
    ＩＤＩ─九六一號重型機車左後側，甲○○因之人車倒地，並受有頭部外傷合併
    顱內出血傷害。乙○○於肇事後犯罪未發覺前主動向警察局報案自首並接受裁判
    。
二、案經乙○○自首及被害人甲○○訴由彰化縣警察局溪湖分局報告台灣彰化地方法
    院檢察署檢察官偵查起訴。
      理  由
一、訊據被告乙○○矢口否認涉有前開犯行，並辯稱：伊所駕駛之自用小貨車並未擦
    撞到告訴人甲○○所騎乘之機車，故係屬無辜云云。然查：右揭事實，業據告訴
    人甲○○指訴綦詳，核與證人即目擊者ＳＡＲ０ＵＭＢＡＤＲ於警訊中所證稱：
    伊當時停車在外側車道，有看到左前（即內側車道）車牌號碼ＧＰ─０二五三號
    自小貨車右轉，車牌號碼ＩＤＩ─九六一號重機欲直行看到該小貨車無法停，就
    跟著自小貨車右轉，然後就撞到了等語相符，並有照片六幀、診斷證明書一紙及
    道路交通事故調查報告表乙紙在卷可資佐證，再者，從警員所拍攝之照片，可以
    明白看出被告乙○○所駕駛之自小貨車，其右側邊留存有告訴人甲○○所駕駛機
    車之漆痕，顯見二車確有擦撞之舉，按車輛行駛至交路口，同向二車道路欲右彎
    時，應距交岔路口三十公尺前換入外側車道；又轉彎車輛應直行車輛先行，道路
    交通安全規則第一百零二條第一項第五、六款分別定有明文，並為駕駛人之被告
    乙○○所應注意。本件肇事路段其兩旁無任何障礙物足以影響視距，且當時日光
    普照，前開道路交通事故調查報告表在卷可憑，是被告乙○○依當時情形，應能
    注意上開規定，竟疏未注意，於駕駛前揭自小客車途經前開交岔路口時，非但未
    停讓直行車輛先行，且貿然從內側車道右轉彎行駛，致其所駕之前開自小貨車右
    側後方擦撞同向直行由甲○○所駕駛之車牌號碼ＩＤＩ─九六一號重型機車左後
    側而肇事，被告乙○○之之駕駛行為有過失已明，況本件經送臺灣省彰化縣區車
    輛行車事故鑑定委員會及臺灣省車輛行車事故覆議鑑定委員會鑑定，亦同此見解
    ，有鑑定意見書二紙在卷可參。綜上，足見被告乙○○所辯，係事後推諉之詞，
    不可採信。從而，事證明確，被告乙○○之過失犯行已堪認定。
二、核被告乙○○所為，係犯刑法第二百八十四條第一項前段之過失傷害人罪。被告
    乙○○於肇事後犯罪未發覺前主動向警察局報案陳明，接受偵訊，有前開道路交
    通事故調查報告表在卷可證，為對未發覺之罪自首而受裁判，應依刑法第六十二
    條前段之規定，減輕其刑。爰審酌被告乙○○過失程度之輕重、對被害人所造成
    危害、被害人之過失、被告肇事後態度，及肇事後迄今未賠償被害人之損害等一
    切情狀，量處如主文所示之刑，並諭知易科罰金之折算標準，以資懲戒。
據上論斷，應依刑事訴訟法第二百九十九條第一項前段，刑法第二百八十四條第一項
前段、第六十二條前段、第四十一條、罰金罰鍰提高標準條例第一條前段、第二條前
段，判決如主文。
本件經檢察官廖淑華到庭執行職務。
中      華      民      國    八  十  九    年  十一  月    二十二    日
                                臺灣彰化地方法院交通法庭
                                    法      官  洪  志  賢
右正本證明與原本無異。
如不服本判決，應於判決送達後十日內，向本院提出上訴狀（須附繕本）。
告訴人或被害人對於判決如有不服具備理由請求檢察官上訴者，其上訴期間之計算係
以檢察官收受判決正本之日期為準。
                                    法院書記官  洪  年  慶
中      華      民      國    八  十  九    年  十一  月    二十九    日
刑法第二百八十四條第一項
因過失傷害人者，處六月以下有期徒刑、拘役或五百元以下罰金。致重傷者，處一年
以下有期徒刑、拘役或五百元下罰金。


司法院資訊處製作；財團法人民間司法改革基金會備份。
